臺灣高等法院臺中分院刑事裁定　　　　96年度毒抗字第1028號
抗　告　人
即　被　告　甲○○
　　　　　　　　　　國民
　　　　　　　　　　　號
　　　　　　　　　　　樓之1
上列抗告人因聲請觀察勒戒案件，經檢察官聲請觀察勒戒，不服
臺灣苗栗地方法院中華民國96年10月15日第1審裁定（96年度毒
聲字第315號，聲請案號：臺灣苗栗地方法院檢察署96年度毒偵
字第861號、96年度聲觀字第265號），提起抗告，本院裁定如下
：
    主  文
抗告駁回。
    理  由
一、按犯毒品危害防制條例第10條之罪者，應先將被告送勒戒處
    所觀察勒戒，毒品危害防制條例第20條第1項及觀察勒戒處
    分執行條例第3條第1項定有明文。
二、本件抗告意旨略以：
  (一)抗告人楊坤龍伊施用第2級毒品甲基安非他命之時間係96年5
    月17日，迄於96年10月23日收受原審法院裁定被告令入勒戒
    處所施以觀察、勒戒已逾5個月，該觀察、勒戒之裁定顯無
    必要。
  (二)抗告人尿液中經檢出甲基安非他命陽性反應，係因抗告人在
    苗栗縣頭份鎮○○路「元寶遊藝場」觀看他人賭博，誤吸他
    人二手煙而致，並無施用第2級毒品甲基安非他命之犯意云
    云，不服原裁定提起抗告。
三、經查：
  (一)本件臺灣苗栗地方法院檢署檢察官聲請意旨以抗告人基於施
    用第2級毒品甲基安非他命之犯意，於96年5月17日凌晨1時
    許起，至同日凌晨5時25分許止，在苗栗縣頭份鎮○○○○
    道附近某檳榔攤內，以不詳方式，施用第2級毒品甲基安非
    他命1次，經警於同日上午5時30分許，在苗栗縣頭份鎮○○
    路「元寶遊藝場」前查獲之事實，業據抗告人自白不諱，且
    有煙毒尿液檢驗成績書1紙附卷可稽，爰依毒品危害防制條
    例第20條第1項及觀察勒戒處分執行條例第3條第1項規定，
    聲請裁定將被告送勒戒處所觀察、勒戒等語。
  (二)原審法院以抗告人經採集尿液送檢驗之結果確呈有甲基安非
    他命之陽性反應，有「正修科技大學」超微量研究科技中心
    96年6月1日出具檢驗報告書1紙在附可資佐證，足見被告確
    有上開施用第2級毒品甲基安非他命之犯行。因而認檢察官
    之聲請為正當，依毒品危害防制條例第20條第1項、觀察勒
    戒處分執行條例第3條第1項規定裁定將被告送勒戒處所觀察
    勒戒，於法並無不合。
  (三)抗告人事後翻異前供，另以其係誤吸二手煙云云資以抗辯。
    惟按一般人如未施用毒品，其尿液應不會檢出毒品之陽性反
    應，且吸入含有毒品之二手煙，在文獻上，雖尚無能否由尿
    液中檢驗出毒品反應之研究報告，然依法務部調查局檢驗毒
    品案件經驗研判，若非長時間與吸毒者直接相向，且存心大
    量吸入吸毒者所呼出之煙氣，以二手煙中可能存在之低劑量
    安非他命，應不致在尿液中檢驗出安非他命反應，此前已有
    法務部調查局第6處（）發技一字第1960號函文可資參照
    ，是除非抗告人長時間與吸毒者直接相向，且存心大量吸入
    二手煙氣，其尿液中始可能驗出甲基安非他命之陽性反應，
    惟此情若係真實，抗告人此時既明知他人長期施用第2級毒
    品甲基安非他命而故為施用該等人所吐出之二手煙霧致尿液
    檢出甲基安非他命之陽性反應，當亦應認已具有施用第2級
    毒品甲基安非他命之犯意，是抗告人辯稱吸到二手煙之安非
    他命云云，自不足為其有利之認定。是抗告人上揭抗告理由
    ，自屬無據，無足採信，本件抗告應認為無理由而予駁回。
四、據上論斷，應依刑事訴訟法第412條，裁定如主文。
中　　華　　民　　國　　96　　年　　11　　月　　23　　日
        　　刑事第三庭    審判長法　官  王  增  瑜
　　　　　　　　　　　　　　    法　官  蔡  紹  良
　　　　　　　　　　　　　　　  法　官  梁  堯  銘
上列正本證明與原本無異。
不得抗告。
                                書記官  陳  麗  玉
中　　華　　民　　國　　96　　年　　11　　月　　26　　日
